高雄高等行政法院簡易判決　　　　　　　　　　　　　九十三年度簡字第三五一號
　　原　　　告　甲○○
　　訴訟代理人　乙○○
　　被　　　告　財政部高雄市國稅局
　　代　表　人　邱政茂　局長
　　訴訟代理人　丙○○
右當事人間因綜合所得稅事件，原告不服財政部中華民國九十三年九月十三日台財訴
字第０九三００二八五二００號訴願決定，提起行政訴訟。本院判決如左：
　　主  文
原告之訴駁回。
訴訟費用由原告負擔。
　　事實及理由
一、緣原告自民國（下同）八十七年七月一日起為美兆診所之負責人，其八十七年度
    綜合所得稅結算申報，列報該診所收入總額新台幣（下同）二七、七四八、０四
    六元，費用總額二五、九四九、六三三元，全年所得額一、七九八、四一三元，
    被告初查依其帳證查核結果核定該診所收入總額二七、七四九、一九六元，費用
    總額二二、四五四、六０九元，全年所得額五、二九四、五八七元，併課其綜合
    所得稅，核定補徵綜合所得稅額一、０四二、七七０元。原告不服，就執行業務
    所得項目，申經復查結果，獲准追減執行業務所得一二、三五０元。原告仍表不
    服，遂循序提起訴願及行政訴訟，案經本院九十二年度訴字第四四二號判決撤銷
    訴願決定及原處分（復查決定）關於剔除業務費用中公會費部分；其餘原告之訴
    駁回。原告仍有不服，復提起上訴，遭本院以其程序不合，以九十二年度訴字第
    四四二號裁定駁回上訴確定。嗣經被告就本院上開判決撤銷意旨，重行復查決定
    核定執行業務所得為五、二八一、０三七元，原告未再提起行政救濟而告確定。
    被告乃就確定之應補徵綜合所得稅額五一八、四三五元，依稅捐稽徵法第三十八
    條第三項規定核算行政救濟加計利息一一八、八五四元，一併填發繳款書，通知
    原告繳納。原告不服，就行政救濟加計利息部分，申請復查，未獲變更，提起訴
    願，亦遭決定駁回，遂提起本件行政訴訟。
二、原告起訴意旨略以：依照行政程序法，違法的行政處分撤銷或變更後，就失去效
    力，本件原告八十七年度綜合所得稅，經鈞院以九十二年度訴字第四四二號判決
    撤銷訴願決定及原處分（復查決定）關於剔除業務費用中公會費部分，被告依上
    開判決意旨，重行復查決定，故原告八十七年度綜合所得稅之原核課處分，經被
    告重為處分後，已失其效力，則原告在被告重為處分後，已依法繳納稅款，被告
    自不能再對其加計利息，為此求為判決訴願決定及原處分（復查決定含原核定處
    分）均撤銷。被告則以稅捐稽徵法第三十八條第三項規定意旨，係在填補徵納雙
    方因行政救濟程序而延緩徵收或退還本稅所生之損失，本件原告未繳納稅款，而
    依稅捐稽徵法第三十五條規定申請復查，被告依稅捐稽徵法第三十九條第一項規
    定暫緩移送法院強制執行其應納稅捐，即為原告因申請復查，因而享有延緩繳稅
    之利益，基於公允原則，理應有利息之負擔，依上開法律規定經依復查、訴願或
    行政訴訟程序終結決定或判決確定，應就應納稅額加計利息，並不因其間之復查
    決定或行政訴訟判決部分遭撤銷而有影響，求為判決駁回原告之訴等語，資為抗
    辯。
三、按「納稅義務人對稅捐稽徵機關之復查決定如有不服，得依法提起訴願及行政訴
    訟。經依復查、訴願或行政訴訟等程序終結決定或判決，應退還稅款者，稅捐稽
    徵機關應於復查決定，或接到訴願決定書，或行政法院判決書正本後十日內退回
    ；並自納稅義務人繳納該項稅款之日起，至填發收入退還書或國庫支票之日止，
    按退稅額，依繳納稅款之日郵政儲金匯業局之一年期定期存款利率，按日加計利
    息，一併退還。經依復查、訴願或行政訴訟程序終結決定或判決，應補繳稅款者
    ，稅捐稽徵機關應於復查決定，或接到訴願決定書，或行政法院判決書正本後十
    日內，填發補繳稅款繳納通知書，通知納稅義務人繳納，並自該項補繳稅款原應
    繳納期間屆滿之次日起，至填發補繳稅款繳納通知書之日止，按補繳稅額，依原
    應繳納稅款期間屆滿之日郵政儲金匯業局之一年期定期存款利率，按日加計利息
    ，一併徵收。」稅捐稽徵法第三十八條定有明文。
四、本件原告自八十七年七月一日起為美兆診所之負責人，其八十七年度綜合所得稅
    結算申報，列報該診所收入總額二七、七四八、０四六元，費用總額二五、九四
    九、六三三元，全年所得額一、七九八、四一三元，被告初查依其帳證查核結果
    核定該診所收入總額二七、七四九、一九六元，費用總額二二、四五四、六０九
    元，全年所得額五、二九四、五八七元，併課其綜合所得稅，核定補徵綜合所得
    稅額一、０四二、七七０元。原告不服，就執行業務所得項目，申經復查結果，
    獲准追減執行業務所得一二、三五０元。原告仍表不服，遂循序提起訴願及行政
    訴訟，案經本院九十二年度訴字第四四二號判決撤銷訴願決定及原處分（復查決
    定）關於剔除業務費用中公會費部分；其餘原告之訴駁回。原告仍有不服，復提
    起上訴，遭本院以其程序不合，以九十二年度訴字第四四二號裁定駁回上訴確定
    。嗣經被告就本院上開判決撤銷意旨，重行復查決定核定執行業務所得為五、二
    八一、０三七元，原告未再提起行政救濟而告確定。被告乃就確定之應補徵綜合
    所得稅額五一八、四三五元，依稅捐稽徵法第三十八條第三項規定核算行政救濟
    加計利息一一八、八五四元等情，業據兩造分別陳明在卷，復有上開本院判決及
    被告重核決定書等影本附原處分卷可稽，洵堪認定。
五、按稅捐稽徵法第三十八條第二、三項規定，係就漏補徵納雙方因行政救濟程序而
    延緩徵收或退還本稅所生之損失所為之規定，納稅義務人未繳納稅款而依稅捐稽
    徵法第三十五條規定申請復查，稽徵機關依同法第三十九條規定暫緩移送法院強
    制執行其應納稅捐，是納稅義務人因申請復查亦享有延緩繳納稅款之期間利益（
    利息收益），自應負擔緩繳稅款期間之利息。故基於公允原則，稅捐稽徵法第三
    十八條第二、三項乃規定凡經行政救濟確定後，其應退或應補之稅款均應加計利
    息。本件原告就其八十七年度綜合所得稅關於執行業務所得部分經行政爭訟結果
    ，經本院撤銷訴願決定及原處分（復查決定）關於剔除業務費用公會費項目部分
    ，則由上開判決意旨可知該判決僅將訴願決定及被告復查決定關於剔除業務費用
    公會費項目部分撤銷，至於被告原核定處分之其餘項目，仍予以維持，而駁回原
    告之訴，故上開原處分經判決撤銷部分固已失其效力，然其他部分則仍繼續有效
    存在，是原告主張被告依上開判決意旨，重行復查決定後，原核定處分已全部失
    其效力，其在被告重為處分後，已依法繳納稅款，被告自不能再對其加計利息云
    云，自不足取。又被告就本院上開判決意旨，重行核定執行業務所得為五、二八
    一、０三七元，即再追減稅額四八０元，因原告未再提起行政救濟而告確定，原
    核定遂就確定後應補繳本稅五一八、四三五元及行政救濟加計利息一一八、八五
    四元一併發單補徵，並無不合。然原核定計算之行政救濟加計利息部分，按本次
    補繳稅款五一八、四三五元及復查決定已繳納半數稅額五一八、九一五元，按原
    應繳納稅款期間屆滿之次日（九十年一月十六日）起至填發補繳稅款繳納通知書
    之日（九十二年十一月二十五日）止，及至復查決定繳納半數稅額之前一日（九
    十一年十一月二十八日）止，依原應繳納稅款期間屆滿之日郵政儲金匯業局之一
    年期定期存款利率百分之五，應按日加計利息共計一二二、六二二元，尚較原核
    定一一八、八五四元為高，基於行政救濟不得對納稅義務人更為不利處分之原則
    ，原核定仍應予維持。
六、綜上所述，本件被告所為加計利息之處分，揆諸前揭稅捐稽徵法第三十八條第三
    項規定，並無違誤，訴願決定予以維持，亦無不合。原告起訴意旨求為撤銷，為
    無理由，應予駁回。並不經言詞辯論為之。
七、據上論結，本件原告之訴為無理由，依行政訴訟法第二百三十六條、第二百三十
    三條第一項、第一百九十五條第一項後段、第九十八條第三項前段，判決如主文
    。
中　　華　　民　　國　　九十三　　　年　　　十二　　　月    三十一　　　日
                        高雄高等行政法院第一庭
                                    法      官　      李協明
右為正本係照原本作成。
如不服本判決，應於送達後二十日內，向本院提出上訴狀並表明上訴理由，如於本判
決宣示後送達前提起上訴者，應於判決送達後二十日內補提上訴理由書（須按他造當
事人人數附繕本）。
提起上訴應預繳送達用雙掛號郵票七份（每份三十四元）。
中　　華　　民　　國　　九十三　　　年　　　十二　　　月    三十一　　　日
                                    法院書記官        周良駿
附註：
行政訴訟法第二百三十五條（第一項、第二項）：
對於適用簡易程序之裁判提起上訴或抗告，須經最高行政法院之許可。
前項許可，以訴訟事件所涉及之法律見解具有原則性者為限。
